臺灣臺北地方法院交通事件裁定　九十四年度交聲更字第二七號
　　異議人即
　　受處分人　諾卡威國際股份有限公司
　　代　表人　李光程
上列異議人即受處分人因違反道路交通管理處罰條例案件，對於
臺北市交通事件裁決所中華民國九十四年六月九日所為之處分（
原處分案號：北市裁二字第裁二二ＡＱ0000000號）聲明
異議，本院裁定後（前審案號：九十四年度交聲字第五九一號）
，異議人不服提起抗告，經臺灣高等法院撤銷原裁定發回本院（
案號：九十四年度交抗字第五三五號），本院更為裁定如下：
    主  文
異議駁回。
    理  由
一、按汽車駕駛人駕駛汽車，應遵守道路交通標誌、標線、號誌
　　之指示，又汽車行駛時，駕駛人應注意車前狀況，此道路交
  　通安全規則第九十條前段、第九十四條第三項前段分別定有
    明文。又汽車駕駛人不遵守道路交通標誌、標線、號誌之指
  　示者，處新臺幣（下同）九百元以上一千八百元以下罰鍰，
    此道路交通管理處罰條例第六十條第二項第三款亦著有明文
    。
二、原處分意旨略以：本件異議人即受處分人諾卡威國際股份有
　　限公司（下稱諾卡威公司）所有車牌號碼五一九二ＤＷ號自
  　用小客車於九十四年四月四日十六時四分許，在臺北市○○
    ○○道路，經警逕行舉發「快速道路出口跨越禁止變換車道
    線（雙白線）行駛」之違規，依違反道路交通管理處罰條例
    第六十條第二項第三款規定，處罰鍰九百元，異議人於舉發
    通知單上所載之應到案日期前向舉發單位提出申訴，嗣經原
    處分機關調查結果，仍認受處分人有前開違規行為，乃依道
    路交通管理處罰條例第六十條第二項第三款及違反道路交通
    管理事件統一裁罰基準表規定，於九十四年六月九日裁處受
    處分人罰鍰九百元。
三、本件李光程（年籍資料如上）為異議人諾卡威公司之代表人
    ，有本院查詢之公司基本資料查詢單在卷可參，異議人雖以
　　其代表人李光程名義向本院聲明異議，惟異議狀中已載明係
  　就同一車輛之前開違規事實，為諾卡威公司之利益表示不服
    ，此有聲明異議狀在卷可稽，復參以異議人提起抗告時，抗
    告人已載明為「諾卡威國際股份有限公司　負責人李光程」
    ，應認李光程係以異議人之代表人身份進行本件程序，其聲
    明異議合法，本院自得就實體部分予以審酌。
四、查，前開違規事實，有前審卷附本件舉發通知單、臺北市政
    府警察局中正第二分局九十四年五月九日北市警中正二分交
    字第０九四三０九五二四００號書函及違規照片一幀可稽。
    異議人雖辯稱行經該路段時，標線原為可變換車道之虛線，
    惟旋即變換為禁止變換車道之實線，自駕駛人之角度觀之，
    殆難注意於此云云，惟依首揭說明，駕駛人本即有義務隨時
    注意前方標線變換之情形，並遵照標線指示前進，且依前審
    卷附違規照片所示，異議人前方之其他車輛，均能遵守標線
    指示循既定車道前進，而無違規變換車道情形，顯見該禁止
    變換車道之標線，並無何不能注意之情形，異議人所辯，自
    不足採，本件事證明確，其違規行為堪以認定。
五、綜上所述，本件前開違規事實明確，原處分機關依道路交通
    管理處罰條例第六十條第二項第三款及違反道路交通管理事
    件統一裁罰基準表規定，裁處受處分人罰鍰九百元，核無違
    誤，受處分人之異議為無理由，應予駁回。
據上論斷，應依道路交通案件處理辦法第十九條，裁定如主文。
中    華    民    國    九十四    年  九　月　　二　　日
                  交通法庭法　官  陳正昇
以上正本證明與原本無異。
如不服本裁定，應於裁定送達後五日內向本院提出抗告狀。
                          書記官  陳豪達
中    華    民    國    九十四    年  九　月　　二　　日
